臺灣臺中地方法院刑事判決　　　　　　　　　　　　　九十四年度易字第二號
　　公　訴　人　臺灣臺中地方法院檢察署檢察官
　　被　　　告　丁○○
右列被告因竊盜案件，經檢察官提起公訴（九十四年度偵字第二四八號、第九八五號
），本院合議庭裁定改以簡式審判程序審理後，判決如左：
    主  文
丁○○連續攜帶兇器於夜間侵入住宅竊盜，處有期徒刑壹年。扣案之鑰匙壹支、扳手
貳支，均沒收。
    事  實
一、丁○○基於意圖為自己不法所有之概括犯意，先後於：（一）民國九十三年十二
    月二十日下午六時許（起訴書誤載為上午七時許），在臺中市○○區○○街二一
    七號前，以自己所有之鑰匙一支，竊取陳寶治所有之車牌號碼ＴＦＰ－九０八號
    輕型機車一輛，得手後，供己使用。（二）再於九十三年十二月二十日下午六時
    許之日沒後，攜帶其所有之客觀上足以對人之生命、身體構成威脅、足供兇器使
    用之扳手一支，侵入臺中市○○區○○路二段三０五巷二號公寓頂樓，竊取該公
  寓住戶所共有之頂樓水塔白鐵蓋一個〔價值約新台幣（下同）三千元〕。（三）
    復於九十三年十二月三十日下午六時許之日沒後，攜帶其所有之客觀上足以對人
    之生命、身體構成威脅、足供兇器使用之扳手一支，侵入臺中市○○區○○路二
    段三三巷三九號公寓頂樓，竊取該公寓住戶所共有之頂樓水塔白鐵蓋一個（價值
    約一千元），得手後，以一千元之代價出售予不知情之莊陳玉蘭。（四）復於九
    十四年一月三日下午六時許之日沒後，攜帶其所有之客觀上足以對人之生命、身
    體構成威脅、足供兇器使用之扳手一支，再侵入臺中市○○區○○路二段三三巷
    三九號公寓頂樓，欲再竊取該公寓住戶頂樓水塔之白鐵蓋一個，惟旋即為住戶乙
    ○○發覺而未遂。嗣先於九十三年十二月二十日下午七時三十五分許，在臺中市
    北屯區○○路○段三０五巷二號前為警查獲，並扣得丁○○所有供其犯竊盜罪所
    用之鑰匙一支及扳手一支；復於九十四年一月三日下午七時四十分許，在臺中市
    北屯區○○路○段三三巷三九號為警查獲，並扣得丁○○所有供其竊盜所用之扳
    手一支。
二、案經臺中市警察局第五分局報請臺灣臺中地方法院檢察署檢察官偵查起訴。
    理  由
一、訊據被告丁○○對於右揭時間、地點連續竊盜之事實坦承不諱，並經被害人丙○
    ○、乙○○於警詢中指訴綦詳，復經證人甲○○、莊陳玉蘭於警詢中證稱屬實，
    且有贓物認領保管收據、查獲之贓物照片及車輛車牌失竊作業－查獲車輛認可資
    料等在卷可稽，復有扣案之機車鑰匙一支、扳手二支可資佐證，足認被告之自白
    與事實相符。本件事證已至臻明確，被告之犯行，洵堪認定。
二、查扳手係金屬物品，在客觀上足以對人之身體、生命構成威脅，自屬兇器無誤。
    再按刑法第三百二十一條第一項第一款之夜間侵入住宅竊盜罪，其所謂「住宅」
    ，乃指人類日常居住之場所而言，公寓亦屬之。至公寓樓下之「樓梯間」，雖僅
    供各住戶出入通行，然就公寓之整體而言，該樓梯間為該公寓之一部分，而與該
    公寓有密切不可分之關係，故於夜間侵入公寓樓下之樓梯間竊盜，難謂無同時妨
    害居住安全之情形，自應成立刑法第三百二十一條第一項第一款於夜間侵入住宅
    竊盜罪（最高法院七十六年台上字二九七二號判例參照）。本件被告所為如事實
    欄一（二）至（四）所示之竊盜犯行，既係先侵入公寓樓梯間再進到頂樓竊取財
    物，且被告行為之時均屬日沒後之夜間，則依前揭判例意旨，自應以於夜間侵入
    住宅竊盜論處。是核被告所為如事實欄一（一）之犯行，係犯刑法第三百二十條
    第一項之普通竊盜罪；被告所為如事實欄一（二）、（三）所示之犯行，核係犯
    刑法第三百二十一條第一項第三款、第一款之攜帶兇器於夜間侵入住宅竊盜既遂
    罪（公訴人漏引第三百二十一條第一項第一款之法條，尚有未洽）；又被告所為
    如事實欄一（四）所示之犯行，雖已著手竊盜行為之實施，惟尚未得手即為警查
    獲，其犯罪尚屬未遂，核其此部分所為，係犯刑法第三百二十一條第二項、第一
    項第三款、第一款之攜帶兇器於夜間侵入住宅竊盜未遂罪（公訴人漏引第三百二
    十一條第一項第一款之法條，尚有未洽）。被告前後多次普通竊盜、加重竊盜既
    遂及加重竊盜未遂之犯行，時間緊接，方法相同，觸犯構成要件相同之罪名，顯
    係基於概括犯意為之，為連續犯，依刑法第五十六條之規定，以一加重竊盜既遂
    罪論，並加重其刑。爰審酌被告犯罪之動機係貪圖小利、手段尚屬平和、及被告
    正值青年，竟不思以己力賺取財物，連續為本件財產犯罪，對他人財產安全危害
    甚鉅，惡性非輕，惟念及被告犯罪後坦認罪愆，頗具悔意，然犯罪後迄今仍未與
    告訴人及被害人等達成民事和解，取得諒解等一切情狀，量處如主文所示之刑，
    以資懲儆。至扣案之鑰匙一支、扳手二支，均為被告供犯罪所用之物，且屬被告
    所有，業據被告於本院審理時供承無訛，爰依刑法第三十八條第一項第二款宣告
    沒收；
據上論斷，依刑事訴訟法第二百七十三條之一第一項、第二百九十九條第一項前段、
刑法第五十六條、第三百二十一條第一項第三款、第一款、第三十八條第一項第二款
，判決如主文。
中      華      民      國    九十四    年      二      月      四      日
                                  臺灣臺中地方法院刑事第十一庭
                                          法  官  王  世  華
右正本證明與原本無異。
如不服本判決，應於判決送達後十日內向本院提出上訴狀，上訴於臺灣高等法院臺中
分院( 須附繕本 )。
                                          書記官
中      華      民      國    九十四    年      二      月      四      日
附錄本判決論罪科刑法條：
刑法第三百二十一條第一項：
犯竊盜罪而有左列情形之一者，處六月以上、五年以下有期徒刑：
一  於夜間侵入住宅或有人居住之建築物、船艦或隱匿其內而犯之者。
二  毀越門扇、牆垣或其他安全設備而犯之者。
三  攜帶兇器而犯之者。
四  結夥三人以上而犯之者。
五  乘火災、水災或其他災害之際而犯之者。
六  在車站或埠頭而犯之者。
